【裁判字號】    97,再易,3
【裁判日期】    970314
【裁判案由】    損害賠償
【裁判全文】
臺灣桃園地方法院民事裁定          九十七年度再易字第三號
再審原告  甲○○
再審被告  己○○
          乙○○
          戊○○
          丁○○
          丙○○
          許露馨
上列當事人間請求損害賠償事件，再審原告對於本院於民國九十
六年五月三十一日所為九十六年度簡上字第十號民事確定判決提
起再審之訴，本院裁定如下：
    主      文
再審之訴駁回。
再審訴訟費用由再審原告負擔。
    理    ?由
一、按「再審之訴應於三十日之不變期間內提起（第一項）。前
    項期間，自判決確定時起算。判決於送達前確定者，自送達
    時起算．．．」，此為民事訴訟法第五百條第一項、第二項
    前段所明定。是再審之訴如未於三十日不變期間內提起，其
    再審之訴即為不合法，依同法第五百零二條第一項規定，法
    院應以裁定駁回之。且提起再審之訴，如主張其再審理由知
    悉在後者，應就所主張之事實舉證證明之。次按提起再審之
    訴，應以訴狀表明再審理由及關於再審理由並遵守不變期間
    之證據，民事訴訟法第五百零一條第一項第四款亦有明文。
    所謂表明再審理由，必須指明確定判決有何合於民事訴訟法
    第四百九十六條或第四百九十七條、第四百三十六條之七所
    列法定再審事由之具體情事始為相當，未合法表明再審事由
    ，即為無再審之事由，性質上無庸命其補正，最高法院六十
    一年度台再字第一三七號判例可資參照。且再審之訴，未依
    上開規定記載遵守不變期間之證據，因不屬同法第一百二十
    一條第一項規定，書狀不合程式或其他欠缺之情形，審判長
    毋庸裁定命其補正，即得以其訴不合法，逕以裁定駁回，亦
    有最高法院八十一年度台抗字第一七八號判決可稽。
二、本件再審原告主張略以：其與再審被告之被繼承人許新登確
    於民國九十四年九月間就門牌號碼為桃園縣平鎮市○○路六
    一號一樓房屋（下稱系爭房屋）訂有房屋租賃關係，然許新
    登於九十四年十月間未經上訴人之同意，竟將上訴人放置在
    系爭房屋內的手推拉車、洗碗流理台、冰箱、電子鍋、電視
    、瓦斯煮飯器、桌子、椅子、塑膠用品、雨棚等物品（下稱
    系爭物品）丟掉，致上訴人受有損失共計新臺幣（下同）二
    十五萬元，而許新登於九十五年四月間因車禍死亡，再審被
    告既為許新登之繼承人，自應就許新登所遺侵權行為責任負
    擔繼承之責，原審不察竟駁回再審原告之請求，爰提起再審
    之訴等語。
三、經查，本院原確定判決（九十六年度簡上字第十號）業於九
    十六年五月三十一日確定，再審原告係於同年六月二十一日
    （收受判決書正本（原審判決書係於九十六年六月十一日寄
    存送達予再審原告，依民事訴訟法第一百三十八條第二項規
    定，應於同年月二十一日生效），有本院送達證書乙紙附原
    審卷第一百五十九頁可稽。而再審原告遲至九十七年一月十
    四日始向本院提起再審，則再審原告提起本件再審之訴時，
    顯已逾越三十日不變期間（即自九十六年六月十一日起算）
    ，況再審原告亦未提出再審之理由知悉在後之事由，核與民
    事訴訟法第五百條第一項、第二項前段規定不符。另觀諸再
    審意旨，再審原告僅就原確定判決關於事實之認定為爭執，
    並未就原確定判決有何民事訴訟法第四百九十六條、第四百
    九十七條所列再審事由為指摘，亦難認再審原告業已具體表
    明法定再審事由，揆諸前揭判例意旨，本件再審之訴為不合
    法，應予駁回。
四、依民事訴訟法第五百零二條第一項、第九十五條、第七十八
    條 ，裁定如主文。
中   華   民   國   九十七   年    三   月    十四    日
                     民事第四庭審判長法  官  劉克聖
                                     法  官  黃漢權
                                     法  官  石有為
以上正本係照原本作成
本件不得抗告。
                                    書記官  劉寶霞
中   華   民   國   九十七   年    三   月    十四    日


司法院資訊處製作；財團法人民間司法改革基金會備份。
